臺灣臺北地方法院民事裁定
111年度抗字第215號
抗  告  人  展雲事業股份有限公司

法定代理人  鍾克信  
相  對  人  林芯蕾  


上列當事人間聲請本票裁定事件，抗告人對於本院司法事務官於
民國111 年2 月9 日所為111 年度司票字第1576號裁定提起抗
告，本院裁定如下：
    主  文
抗告駁回。
抗告程序費用新臺幣壹仟元由抗告人負擔。
    理  由
一、按執票人向本票發票人行使追索權時，得聲請法院裁定後強
    制執行，票據法第123 條定有明文。又本票執票人依前開規
    定，聲請法院裁定許可對發票人強制執行，性質上係屬非訟
    事件，此項聲請之裁定及抗告法院之裁定，僅依非訟事件程
    序以審查強制執行許可與否，並無確定實體上法律關係存否
    之效力，如發票人就票據債務存否有所爭執，應由發票人另
    提起確認之訴，以資解決（最高法院56年台抗字第714 號、
    57年台抗字第76號裁判意旨可資參照）。另免除作成拒絕證
    書之本票，執票人聲請裁定准予強制執行時，毋庸提出已為
    付款提示之證據，票據債務人如主張本票未經執票人提示，
    依票據法第124 條準用同法第95條但書之規定，應由其負舉
    證之責（最高法院72年度台上字第598 號、84年台抗字第22
    號判決意旨參照）。
二、本件相對人原聲請意旨略以：相對人主張執有抗告人於民國
    110 年6 月19日簽發之票面金額新臺幣（下同）800 萬元，
    付款地未載，利息未約定，到期日為110 年12月19日，並免
    除作成拒絕證書之本票乙紙（下稱系爭本票）。詎系爭本票
    於110 年12月19日到期經提示後未獲付款，爰聲請裁定就系
    爭本票准許強制執行等語，並提出系爭本票為證（見原審卷
    第9 頁）。原審就相對人提出之系爭本票形式上審查，認其
    已具備本票各記載事項，符合票據法第120 條規定，屬有效
    之本票，乃依同法第123 條之規定，而為准予強制執行之裁
    定，揆諸前揭說明，於法並無不合。而抗告人雖辯稱相對人
    未曾就系爭本票為付款提示，然系爭本票既載明免除作成拒
    絕證書，相對人聲請裁定准予強制執行時，自毋庸提出已為
    付款提示之證據，抗告人抗辯相對人未為提示，自應由抗告
    人負舉證之責，惟抗告人並未舉證以實其說，僅空言指摘相
    對人未提示系爭本票，是抗告人此部分之抗辯並無足採；至
    抗告人再辯稱系爭本票非為其所簽發云云，惟此核屬實體票
    據債務存否之爭執，並非本件非訟程序所得審究，抗告人應
    另行提起確認之訴以資救濟。從而，抗告意旨指摘原裁定不
    當，求予廢棄，為無理由，應予駁回。
三、據上論結，本件抗告為無理由，依非訟事件法第21條第2 項
    、第24條第1 項、第46條，民事訴訟法第495 條之1 第1 項
    、第449 條第1 項、第95條、第78條，裁定如主文。
中　　華　　民　　國　　111 　年　　3 　　月　　25　　日
                  民事第五庭  審判長法  官    匡  偉
                                    法  官    何佳蓉
                                    法  官    張詠惠
以上正本係照原本作成。
本裁定除以適用法規顯有錯誤為理由，並經本院許可外，不得再
抗告。如提起再抗告，應於收受後10日內委任律師為訴訟代理人
向本院提出再抗告狀。並繳納再抗告費新台幣1,000 元。
中　　華　　民　　國　　111 　年　　3 　　月　　 25 　日
                    　　　　　　    書記官　  陳香伶